最　高　行　政　法　院　裁　定
                                     100年度裁字第2364號
抗  告  人　薛伯承
相  對  人　財政部高雄市國稅局
代　表　人　何瑞芳
上列當事人間繳扣稅款事件，抗告人對於中華民國99年12月21日
高雄高等行政法院99年度再字第53號裁定，提起抗告，本院裁定
如下︰
　　主  文
抗告駁回。
抗告訴訟費用由抗告人負擔。
　　理  由
一、按「確定終局判決所適用之法律或命令，經司法院大法官依
    當事人之聲請解釋為牴觸憲法者，其聲請人亦得提起再審之
    訴。」「再審之訴應於30日之不變期間內提起。」「依第27
    3條第2項提起再審之訴者，第1項期間自解釋公布當日起算
    。」分別為行政訴訟法第273條第2項、第276條第1項及第3
    項所明定。
二、本件再審原告因扣繳所得稅事件，前經財政部高雄市國稅局
    發單補徵應扣未扣稅款96萬4,113元，並依所得稅法第114條
    第1款後段之規定，按應扣繳稅額處3倍罰鍰計289萬2,300元
    ，抗告人循序提起行政訴訟，案經原審法院以96年度訴字第
    867號判決，駁回抗告人在原審之訴，抗告人仍不服提起上
    訴，經本院認其上訴不合法，以97年度裁字第3164號裁定駁
    回確定。嗣抗告人向司法院聲請解釋所得稅法第114條之規
    定有無違憲，案經司法院作成釋字第673號解釋認所得稅法
    第114條第1款後段，有關扣繳義務人不按實補報扣繳憑單者
    ，應按應扣未扣或短扣之稅額處3倍之罰鍰部分，未賦予稅
    捐稽徵機關得參酌具體違章狀況，按情節輕重裁量罰鍰之數
    額，其處罰顯已逾越必要程度，就此範圍內，不符憲法第23
    條之比例原則，與憲法第15條保障人民財產權之意旨有違，
    應自本解釋公布之日起停止適用。抗告人遂依該號解釋，並
    依行政訴訟法第273條第2項規定，對原審法院96年度訴字第
    867號判決及本院97年度裁字第3164號裁定，向本院提出聲
    請再審起訴狀。經本院就抗告人對本院97年度裁字第3164號
    裁定聲請再審部分，以99年度裁字第1891號裁定再審之聲請
    駁回，再審訴訟費用由聲請人負擔；另就抗告人對高雄高等
    行政法院96年度訴字第867號判決提起再審之訴部分，則以
    99年度裁字第1892號裁定移送高雄高等行政法院。
三、嗣原審法院99年度再字第53號裁定以司法院釋字第673號解
    釋係於99年3月26日以院臺大二字第0990007251號令公布，
    本件再審期間應自解釋公布之翌日即99年3月27日起算，至
    同年4月26日（因期間末日99年4月25日為星期日例假日，故
    順延至同年月26日星期一）屆滿，抗告人遲至99年4月27日
    始向該院提起再審之訴，已逾法定不變期間而不合法，應而
    駁回抗告人在原審之訴。
四、抗告人不服，抗告意旨略謂：(一)本案抗告人係依行政訴訟法
    第273條第2項規定，提起再審之訴，自應回歸行政訴訟法第
    275條第2項規定，而由本院管轄。原裁定依本院95年8月份
    庭長法官聯席會議決議而認定本案專屬於原審法院管轄，悖
    於管轄法定原則。而原審法院以此錯誤基礎下，復未依行政
    訴訟法第89條規定扣除在途期間，因而誤認本案逾越30日再
    審期間，故原裁定顯屬違法。(二)原裁定援引之本院95年8月
    份庭長法官聯席會議決議，對本院以上訴不合法為由，裁定
    駁回案件，無論本於何種法定再審事由，仍應屬原審法院管
    轄，明顯違背行政訴訟法第283條之規定。(三)司法院大法官
    解釋尚未送達當事人之前，實無可能知悉解釋之結果，故以
    解釋公布當日起算再審期間，有違「期待可能性」之法理，
    並請求廢棄原裁定，本院97年度裁字第3164號裁定及原審法
    院96年度訴字第867號判決均廢棄，原處分（含復查決定）
    及訴願決定均撤銷，發回高雄高等行政法院，抗告程序費用
    、前程序費用及再審程序費用均由相對人負擔。
五、本院按：對於高等行政法院判決提起上訴，經本院認上訴為
    不合法以裁定駁回者，本院並未就原判決為實體之審理，故
    對於該高等行政法院判決提起再審之訴者，無論本於何種法
    定再審事由，自應專屬原高等行政法院管轄，本院97年度裁
    字第3164號裁定，將抗告人對原審法院96年度訴字第867號
    判決提起再審之訴部分，裁移高雄高等行政法院，於法並無
    不合，且抗告人如對本院上開移送高雄高等行政法院之裁定
    ，認有聲請再審事由時，得於收受上開裁定翌日起30日內，
    聲請再審，本件抗告人並未對該裁定聲請再審。至於上訴人
    主張司法院解釋尚未送達當事人之前，實無可能知悉解釋之
    結果，原裁定以解釋公布當日起算再審期間，有違「期待可
    能性」之法理乙節。按「依第273條第2項提起再審之訴者，
    第1項期間自解釋公布當日起算。」為行政訴訟法第276條第
    3項所明定，抗告人主張有違「期待可能性」之法理，尚不
    可採。本件其餘抗告主張，係對於業經原裁定詳於論述不採
    之事由，再予爭執，核屬法律見解之歧異，要難謂為原裁定
    有違背法令之情形。抗告論旨仍執前詞，指摘原判決違誤，
    求為廢棄，難認有理由，應予駁回。
六、據上論結，本件抗告為無理由。依行政訴訟法第104條、民
    事訴訟法第95條、第78條，裁定如主文。
中　　華　　民　　國　　100　 年　　9　　 月　　22　　日
                    最高行政法院第四庭
                        審判長法官　吳　明　鴻
                              法官　林　茂　權
                              法官　侯　東　昇
                              法官　陳　國　成
                              法官　林　金　本

以  上  正  本  證  明  與  原  本  無  異
中　　華　　民　　國　　100　 年　　9　　 月　　23　　日
　　　　　　　　　　　　　　　書記官　吳　玫　瑩